臺灣臺中地方法院刑事判決　　　　　　　　　　　　九十三年度訴字第二一六號
　　公　訴　人　臺灣臺中地方法院檢察署檢察官
　　被　　　告　戊○○
　　選任辯護人　劉佳田律師
　　被　　　告　甲○○
　　選任辯護人　陳武璋律師
　　被　　　告　丁○○
右列被告等因違反槍砲彈藥刀械管制條例等案件，經檢察官提起公訴（九十三年度偵
字第八○六九號），本院判決如左：
    主  文
丁○○共同未經許可持有可發射子彈具有殺傷力之改造手槍，處有期徒刑壹年貳月，
併科罰金新臺幣陸萬元，罰金如易服勞役，以新臺幣玖佰元即銀元參佰元折算壹日。
緩刑肆年。扣案之改造手槍壹支（槍枝管制編號：0000000000號，含彈匣
壹個）及子彈壹顆，均沒收。
戊○○、甲○○均無罪。
    犯罪事實
一、丁○○與戊○○為朋友關係，因戊○○與真實姓名年籍均不詳綽號「阿清」之成
    年男子，共同出資新台幣十餘萬元，向姓名年籍不詳自稱「王保清」之成年男子
    購買毒品，因故發生糾紛，戊○○與「阿清」擬邀人共同前去找「王保清」索回
    上開金錢，遂由戊○○邀約丁○○前往臺中市○○路某處之「阿水茶店」碰面，
    再由丁○○電話邀約甲○○前去助勢。嗣於民國九十三年四月二十一日夜間某時
    ，渠等四人在前揭「阿水茶店」會合，因認「王保清」常在臺中市○○區○○路
    與美滿街口附近出沒，乃由「阿清」駕駛自小客車，戊○○坐於駕駛座右側位置
    ，甲○○、丁○○分坐於該自小客車後座之左、右方位置，前往該處欲找尋「王
    保清」。旋於九十三年四月二十二日凌晨二時許，抵達該處，戊○○誤認正在該
    處執行勤務之警員乙○○、丙○○所乘坐之自小客車，係「王保清」之車輛，「
    阿清」遂駕駛前開自小客車斜停於警員之自小客車前方（未妨害警員及警員車輛
    之自由進出），戊○○立即身藏其預先準備之三截警棍一支、電擊棒一支、手套
    一雙及口罩二個先下車；「阿清」則交付一支不具殺傷力之玩具手槍（槍枝管制
    編號：0000000000號）予甲○○攜帶下車；另丁○○明知「阿清」所
    交付之具有殺傷力之改造手槍一支（槍枝管制編號：0000000000號，
    含彈匣壹個，係由仿ＣＯＬＴ廠半自動手槍製造之金屬玩具手槍，換裝土造金屬
    槍管而成）及子彈二顆（均係由玩具金屬彈殼加裝直徑約８‧１ｍｍ金屬彈頭而
    成之改造子彈，具殺傷力），均係槍砲彈藥刀械管制條例管制之物品，竟仍與「
    阿清」共同基於持有上開槍、彈之犯意，未經許可攜帶前開槍、彈，連同不具殺
    傷力之玩具手槍一支（槍枝管制編號：0000000000號）、手銬一副（
    含鑰匙一支）及不具殺傷力之改造子彈三顆等物，攜之跟隨戊○○之後下車，並
    由戊○○敲擊警員車窗要求乙○○：「下車」，乙○○反問：「現在是什麼情形
    ？」，戊○○回說：「你們在這裡作什麼事？」，乙○○回稱：「你管我在這裡
    做什麼」，戊○○即喊「抄傢伙」，丙○○見狀立即下車表明警察身分，並拉動
    佩帶手槍之槍機，戊○○始發現誤認，隨即大喊：「快跑！警察」」等語，戊○○、甲○○及丁○○三人立刻分別逃逸，「阿清」亦驅車加速逃離現場。旋乙○○與丙○○追捕丁○○至臺中市○○區○○路一段二九巷一六弄一五號前，將之
    逮捕，並扣得自丁○○身上掉落之前揭具有殺傷力之改造玩具手槍一支（彈匣內
    裝有前揭具殺傷力之子彈二顆及不具殺傷力之改造子彈三顆）、不具殺傷力之玩
    具手槍一支（槍枝管制編號：0000000000號），復自其褲袋內扣得手
    銬一副（含鑰匙一支）等物。嗣戊○○、甲○○主動於臺中市○○區○○路一段
    之「威格小學」附近，隨同支援警力回警局，並在戊○○口袋內查得前揭手套一
    雙、口罩二個等物，並由甲○○帶同警察前往「威格小學」內，起獲其與戊○○
    逃逸時丟棄之三截警棍一支、電擊棒一支、不具殺傷力之玩具手槍一支（槍枝管
    制編號：0000000000號）等物，因而查悉上情。
二、案經臺中市警察局第六分局報報請臺灣臺中地方法院檢察署檢察官偵查起訴。
    理  由
壹、有罪部分：
一、訊據被告丁○○固承認有於右揭時、地持有前開具殺傷力改造玩具手槍一支及具
    殺傷力之子彈二顆之事實，惟矢口否認有何違反槍砲彈藥刀械管制條例之犯行，
    辯稱：伊當時要下車時，「阿清」將前開具殺傷力之改造玩具手槍一支、不具殺
    傷力玩具手槍一支及手銬等物，連續丟給伊，伊立即放在身上隨之下車，因前開
    二支手槍之外型、重量差不多，伊以為均是玩具手槍，根本不知道其中一支係具
    有殺傷力之槍枝，亦不知槍裡面裝有子彈云云。
二、惟查：
  (一)上開改造手槍（槍枝管制編號：0000000000號）、子彈經送請內政部
    警政署刑事警察局鑑定，鑑驗結果認為：「1.送鑑改造手槍一支（槍枝管制編號
    ：0000000000號），認係由仿ＣＯＬＴ廠半自動手槍製造之玩具手槍
    ，換裝土造金屬槍管改造而成之改造手槍，機械性能良好，可擊發適用之子彈，
    認具殺傷力。2.送鑑子彈五顆鑑驗情形如下：(1)三顆：認均係由玩具金屬彈殼加
    裝直徑６ｍｍ鋼珠而成之改造子彈，經取樣一顆試射，無法擊發，認不具殺傷力
    。(2)二顆，認均係由玩具金屬彈殼加裝直徑約８‧１ｍｍ金屬彈頭而成之改造子
    彈，經取樣一顆試射，可擊發，認具殺傷力。」此有該局九十三年五月十六日刑
    鑑字第○九三○○九六三九八號槍彈鑑定書一份附卷可稽，足認上開改造手槍（
    槍枝管制編號：0000000000號）及子彈（加裝直徑約８‧１ｍｍ金屬
    彈頭者）均具有殺傷力無訛。
  (二)被告丁○○雖以前詞置辯，惟經本院當庭勘驗扣案槍枝，其中二支槍枝（槍枝管
    制編號：0000000000及0000000000號）為塑膠材質，板機
    無法扣發，另一改造手槍（槍枝管制編號：0000000000號）槍管已經
    更換為鐵管，板機可以擊發，重量也比前二支塑膠材質為重，有本院勘驗筆錄為
    證。據上，足見前開具殺傷力與不具殺傷力之槍枝，就外形之材質、板機可否擊
    發，一眼視之或一接觸即可辨別，且重量上亦顯有不同，並無誤認之可能，職是
    ，被告丁○○所辯：以為兩支槍枝均為玩具槍，不知槍裡面裝有子彈云云，顯係
    卸責之詞，礙難採信。
  (三)綜上所述，本件事證明確，被告丁○○犯行，堪以認定。
二、核被告丁○○所為，係犯槍砲彈藥刀械管制條例第十一條第四項之未經許可，持
    有可發射子彈具殺傷力之改造槍枝罪、第十二條第四項之未經許可，持有子彈罪
    。被告與「阿清」間，就上開犯行，有犯意聯絡及行為分擔，為共同正犯。再槍
    砲彈藥刀械等違禁物，所侵害者係社會法益，如持有之客體種類相同，縱令持有
    之客體有數個，仍為單純一罪，不發生想像競合犯之問題，若同時持有不同種類
    之客體，則為一行為觸犯數罪名之想像上競合犯（最高法院八十二年度臺上字第
    五三０三號判決參照），準此，被告丁○○雖同時持有具殺傷力之子彈二顆部分
    ，因所侵害者為社會法益，不發生想像競合犯之問題。被告丁○○一行為同時持
    有改造槍枝及子彈罪，為想像競合犯，應從一重之未經許可持有可發射子彈具有
    殺傷力之改造槍枝罪處斷。爰審酌槍、彈氾濫之情形將影響社會之治安，被告丁○○明知持有手槍及子彈係違法行為，竟仍為之，然持有時間、數量非鉅及審酌
    其犯罪後之態度等一切情狀，量處如主文所示之刑，並就罰金部分諭知易服勞役
    之折算標準。末查，被告丁○○前未曾受有期徒刑以上刑之宣告，有臺灣臺中地
    方法院檢察署刑案資料查註紀錄表及臺灣高等法院被告全國前案紀錄表在卷可按
    ，被告對其犯行，深具悔意，其經此教訓，當知警惕而無再犯之虞，本院綜核各
    情，所宣告之刑，認以暫不執行為適當，併予宣告緩刑四年，以啟自新。扣案之
    改造手槍一枝（槍枝管制編號：0000000000號）及改造子彈一顆，均
    係違禁物，不問屬於犯人與否，均應依刑法第三十八條第一項第一款規定沒收。
    另原具有殺傷力之加裝直徑約８‧１ｍｍ金屬彈頭而成之改造子彈一顆，因送驗
    試射，已因試射而失其原有子彈之結構及效能，不具有殺傷力，已非違禁物，自
    無庸併為沒收之宣告，附此敘明。
三、公訴意旨另以：被告丁○○與「阿清」、被告戊○○、甲○○共四人，共謀以非
    法方法剝奪「王保清」之行動自由，於九十三四月二十一日夜間某時，在前揭「
    阿水茶店」會合後，渠四人即基於共同持槍、彈、手套、口罩、三截警棍、電擊
    棒等物剝奪「王保清」行動自由之犯意聯絡，因認「王保清」常在臺中市○○區
    ○○路與美滿街口出沒，遂共乘由「阿清」所駕駛之自小客車前往該處，嗣於九
    十三年四月二十二日凌晨二時許到達目的地後，見正在執行勤務之警員乙○○、
    丙○○所乘坐之自小客車，誤認係「王保清」之車輛，遂將渠等自小客車斜停攔
    阻於前，由被告戊○○持三截警棍一支、電擊棒一支、手套一雙及口罩二個等物
    先下車，敲擊警員車窗質問乙○○：「在該處作什麼」等語，被告丁○○亦手持
    具有殺傷力之仿ＣＯＬＴ廠半自動手槍製造之改造玩具手槍一支（彈匣內裝有前
    揭具殺傷力之直徑約８‧１ｍｍ金屬彈頭之土製子彈二顆及不具殺傷力之直徑約
    ６ｍｍ鋼珠彈頭之改造子彈三顆）、不具殺傷力之仿ＳＩＧＳＡＵＥＲ廠半自動
    手槍製造之玩具槍一支、手銬一副（含鑰匙一支）等物，被告甲○○則持不具殺
    傷力之仿ＧＬＯＣＫ廠一七型半自動手槍製造之玩具槍一支（槍枝管制編號00
    00000000號）隨後下車逼近，經被告戊○○呼喊「就是他」、「下車」
    後，丙○○即下車表示警察身分，被告戊○○始發現誤認，隨即大喊：「跑！警
    察」、「抄傢伙」等語，三人立刻分別逃逸，「阿清」亦駕車逃離現場。因認被
    告丁○○另涉有刑法第三百零二條第三項、第一項之妨害自由未遂罪嫌。
  (一)訊據被告丁○○堅決否認涉有上開妨害自由未遂之犯行，辯稱：當時在車上時，
    戊○○只有告訴伊，如果對方要與伊等打架，叫伊與對方打，並未謀議妨害自由
    。後來戊○○看到一輛車子，以為是王保清，就先下車去確認，嗣對方下車，發
    現不對，渠等即欲離去，旋對方拔槍出來，渠等乃趕緊逃逸，並未有何妨害自由
    未遂之行為等語。
  (二)經查：
  1.按刑法第三百零二條第一項之妨害自由罪，以私行拘禁或以其他非法方法，剝奪
    人之行動自由者，為其構成要件，所謂「其他非法方法」，係指私行拘禁外，足
    以剝奪人之行動自由之非法方法，即違反被害人意願之非法方法（最高法院九十
    一年度臺上字第六六八二號判決參照）。換言之，刑法第三百零二條第一項之妨
    害自由罪，所謂剝奪人之行動自由，應以有具體行為，使人之行動喪失自由，方
    能成立。又刑法第二十五條所謂已著手於犯罪行為之實行，係指對於構成犯罪要
    件之行為，已開始實行者而言，若於著手此項要件行為以前之準備行動，係屬預
    備行為，除法文有處罰預備犯之明文，應依法處罰外，不能遽以未遂犯罪論擬（
    最高法院三十年上字第六八四號判例參照），亦即所謂「著手」，係指開始實行
    構成要件所描述行為或密接於該構成要件行為者而言。
  2.參諸證人即本案之查獲警員乙○○、丙○○於偵查中均證稱：「（問：被告三人
    有無限制你們行動或要求交出財物？）當時還沒有」（見偵查卷第一○八頁）；
    證人乙○○於本院審理中到庭具結證述：「當時我看到車內有四人，其中三人下
    車，只剩下駕駛坐在車上，其中一人（戊○○）就以手拍打我駕駛座的前檔風玻
    璃，他叫我『下車』、『下車』，其他二人則站在戊○○的後方，之後我就下車
    ，我問他們『現在是什麼情形』（台語），戊○○回說『你們在這裡作甚麼事』
    ，那時候我回他『你管我在這裡做什麼』，這時候我聽到戊○○說『抄傢伙』（
    台語），那時我同事聽到雙方的語氣不好，下車以後我同事有拉槍機的聲音，之
    後戊○○就大喊一聲『戴帽子，快跑』（台語，意味警察的意思），他們三人分
    成二路跑掉，我們就追落單的丁○○，那輛車子一聽到戊○○喊戴帽子的就加速
    逃離了」、「（問：被告等人所乘坐的車子斜放在你們車子的左前方時，你們的
    車是否還可以自由移開該停車位而不受阻礙？還是碰撞其他東西才可以離開？）
    當時我們的車子如果往前行還是可以離開，因為他們的車輛離我們有一段距離，
    我們應該還是有空間不會碰撞到其他東西就可以離開」、「（問：案發當時戊○○講『抄傢伙』一語，甲○○人在何處作何事？）我只記得當時甲○○、丁○○
    都站在戊○○的後方，因為時間相當短暫，進行很快，所以沒有注意到他們在做
    什麼」及「（問：你在與戊○○講話的時候，蔡某有無施壓強暴或碰觸你身體？
    你行動自由有無受到限制？）沒有碰觸到我身體，我的行動自由也沒有受到限制
    」等語明確（見本院卷第九八、一○○、一○二頁），準此，被告丁○○等人並
    未有何剝奪人之行動自由之具體行為可言，則被告丁○○等人前開下車質問警員
    乙○○之行為，顯與刑法第三百零二條第一項妨害自由罪之構成要件有間，亦難
    認定已「著手」於妨害自由罪構成要件之實行，灼然甚明。
  3.此外，本院復查無其他積極證據，足認被告丁○○有何妨害自由之犯行，本應為
    無罪之諭知，惟公訴人認此部分與前開起訴有罪之持有具殺傷力之槍彈罪，有牽
    連犯之裁判上一罪關係，爰不另為無罪之諭知。
貳、無罪部分：
一、公訴意旨略以：緣被告戊○○與自稱「王保清」之成年男子因買賣毒品發生糾紛
    ，遂與「阿清」共謀以非法方法剝奪「王保清」之行動自由，由「阿清」預先準
    備可發射子彈具有殺傷力之仿ＣＯＬＴ廠半自動手槍製造之改造玩具手槍一支（
    含彈匣一個，槍枝管制編號0000000000號）、具殺傷力之直徑約８‧
    １ｍｍ金屬彈頭之土製子彈二顆、不具殺傷力之前揭玩具手槍一支（槍枝管制編
    號0000000000號）、不具殺傷力之直徑約６ｍｍ鋼珠彈頭之改造子彈
    三顆、手銬一副（含鑰匙一支）等物，交由被告戊○○持有之，被告戊○○則預
    先準備三截警棍一支、電擊棒一支、手套一雙及口罩二個等物，並將之攜上「阿
    清」所駕駛之自小客車後，通知被告丁○○前往前開「阿水茶店」碰面，被告丁○○受通知後復邀約被告甲○○助勢，被告甲○○遂攜帶不具殺傷力之前揭玩具
    手槍一支（槍枝管制編號0000000000號）赴約，於九十三年四月二十
    一日夜間某時，在前揭「阿水茶店」會合後，渠等四人即基於共同持槍、彈、手
    套、口罩、三截警棍、電擊棒等物剝奪「王保清」行動自由之犯意聯絡，因認「
    王保清」常在臺中市○○區○○路與美滿街口出沒，遂共乘由「阿清」所駕駛之
    自小客車前往該處，嗣於九十三年四月二十二日凌晨二時許到達目的地後，見正
    在執行勤務之警員乙○○、丙○○所乘坐的自小客車，誤認係「王保清」之車輛
    ，遂將渠等自小客車斜停攔阻於前，由被告戊○○持三截警棍一支、電擊棒一支
    、手套一雙及口罩二個等物先下車，敲擊警員車窗質問乙○○：「在該處作什麼
    」等語，被告丁○○亦手持具有殺傷力之前揭改造玩具手槍一支（彈匣內裝有前
    揭具殺傷力之直徑約８‧１ｍｍ金屬彈頭之土製子彈二顆及不具殺傷力之直徑約
    ６ｍｍ鋼珠彈頭之改造子彈三顆）、不具殺傷力之前揭槍枝管制編號00000
    00000號玩具手槍一支、手銬一副（含鑰匙一支）等物，被告甲○○則持不
    具殺傷力之前揭槍枝管制編號0000000000號玩具手槍一支，隨後下車
    逼近，經被告戊○○呼喊「就是他」、「下車」後，丙○○即下車表示警察身分
    ，被告戊○○始發現誤認，隨即大喊：「跑！警察」、「抄傢伙」等語，三人立
    刻分別逃逸，「阿清」亦駕車逃離現場。旋乙○○與丙○○追捕至臺中市○○區
    ○○路一段二九巷一六弄一五號前，始將被告丁○○逮捕，並扣得自被告丁○○
    身上掉落之前揭具有殺傷力之改造玩具手槍一支（彈匣內裝有前揭具殺傷力之直
    徑約８‧１ｍｍ金屬彈頭之土製子彈二顆及不具殺傷力之直徑約６ｍｍ鋼珠彈頭
    之改造子彈三顆）、不具殺傷力之前揭槍枝管制編號0000000000號玩
    具手槍一支，復自其褲袋內扣得手銬一副（含鑰匙一支）等物。被告戊○○、甲○○則逃逸至臺中市○○區○○路一段五四號空地內，為支援警察逮捕，並在被
    告戊○○口袋內扣得前揭手套一雙、口罩二個等物，被告甲○○則帶同警察前往
    臺中市○○區○○路一段三五號「威格小學」內，起獲其與被告戊○○逃逸時趁
    隙丟棄之三截警棍一支、電擊棒一支、不具殺傷力之前揭槍枝管制編號0000
    000000號玩具手槍一支等物。因認被告戊○○、甲○○涉犯槍砲彈藥刀械
    管制條例第十一條第四項、第十二條第四項之持有槍、彈罪及刑法第三百零二條
    第一項之妨害自由罪嫌。
二、按犯罪事實應依證據認定之，無證據不得認定犯罪事實，刑事訴訟法第一百五十
    四條第二項定有明文。次按所謂認定犯罪事實之證據，係指足以認定被告確有犯
    罪行為之積極證據而言，該項證據自須適合於被告犯罪事實之認定，始得採為斷
    罪之資料；又事實之認定，應憑證據，如未能發現相當確實證據，或證據不足以
    證明，自不能以推測或擬制之方法，以為裁判之基礎，最高法院二十九年上字第
    三一○五號、四十年臺上字第八六號判例著有明文。又按認定犯罪事實所憑之證
    據，無論係直接證據或間接證據，其為訴訟上之證明，須於通常一般之人均不致
    有所懷疑，而得確信其為真實之程度者，始得據為有罪之認定，倘其證明尚未達
    到此一程度，而有合理之懷疑存在，復無其他調查途徑可尋，法院即應為無罪之
    判決，最高法院七十六年臺上字第四九八六號著有判例。再者，所謂「共同正犯
    」，係指二人以上之正犯，相互間於主觀上本於犯意之聯絡，並於客觀上為犯罪
    行為之分擔者（實施共同正犯），或以自己共同犯罪之意思，參與實施犯罪構成
  要件以外之行為，或以自己共同犯罪之意思，事先同謀，而由其中一部分人實施
    犯罪之行為者（共謀共同正犯），始屬之。惟構造上，共謀共同正犯恆須伴隨實
    施正犯之實行行為，始可能出現，並無獨立存在之餘地，因而，必參與謀議中之
    一部分人，其行為已進於構成要件之著手階段，始生共謀共同正犯之評價問題；
    倘全體謀議者之行為，僅止於著手前之程度，則該謀議行為，性質上即屬陰謀行
    為，並無共謀共同正犯可言。末按「刑事訴訟法第一百六十一條已於九十一年二
    月八日修正公布，其第一項規定：檢察官就被告犯罪事實，應負舉證責任，並指
    出證明之方法。因此，檢察官對於起訴之犯罪事實，應負提出證據及說服之實質
    舉證責任。倘其所提出之證據，不足為被告有罪之積極證明，或其指出證明之方
    法，無從說服法院以形成被告有罪之心證，基於無罪推定之原則，自應為被告無
    罪判決之諭知。
三、公訴人認被告戊○○、甲○○涉有前開犯行，係以被告丁○○所持有之前開槍枝
    管制編號0000000000號之改造手槍及子彈二顆（直徑約８‧１ｍｍ金
    屬彈頭），經鑑驗結果確具殺傷力，而當時被告等人共乘一車，車內既置放前開
    槍、彈，渠等四人又預先分工，欲妨害「王保清」之自由，且事先備妥槍、彈、
    手銬、電擊棒等物，足認渠等就持有具殺傷力之槍、彈及妨害自由未遂之行為，
    均為共犯關係，為主要論據。訊據被告戊○○、甲○○均堅詞否認涉有上開犯行
    ，辯稱：前開具殺傷力之槍、彈係「阿清」自行持有，置於車上，嗣於下車時「
    阿清」始將前開具殺傷力之槍、彈交付予丁○○持有，伊二人迄至警局時，始知
    悉丁○○持有之前開槍、彈具有殺傷力乙情，事前伊二人並不知情，更無共同持
    有之犯意聯絡及行為分擔可言。至於妨害自由部分，伊等下車質問警員之行為，
    乃係確認該車是否「王保清」所有車輛，發現誤認後，伊等即決定離去，並無何
    著手妨害自由未遂之行為，應不為罪等語。
四、經查：
  (一)被告丁○○所持有之前開槍枝管制編號0000000000號之改造手槍及子
    彈二顆（直徑約８‧１ｍｍ金屬彈頭），係「阿清」早已置放於其所駕駛之自小
    客車上，於被告丁○○臨下車時，「阿清」始交付之乙情，業據被告丁○○供承
    在卷，核與被告戊○○、甲○○所辯一致，復參以渠等四人係約定於前揭「阿水
    茶店」會合，該處乃公共場所，衡情，「阿清」為避免遭人發現，而將前揭槍、
    彈、手銬等物藏放車上，未帶下車之可能性甚高，故被告等人上開供述，足堪採
    信。準此，前揭具殺傷力之槍、彈原由「阿清」持有，嗣被告丁○○欲下車時，
    「阿清」始將前揭具殺傷力之槍、彈交付予被告丁○○持之，則被告戊○○、甲○○二人於客觀事實上，並未接觸到前揭具殺傷力之槍、彈，要可認定，尚難因
    渠等四人共乘一車，而前揭槍、彈確具殺傷力，即遽認被告戊○○、甲○○就前
    揭槍、彈亦具有空間上之支配關係，而認定被告戊○○、甲○○二人亦具有持有
    之行為。
  (二)承上，茍欲認定被告戊○○、甲○○為持有前揭殺傷力槍、彈之共同正犯，則須
    被告戊○○、甲○○事前明知「阿清」、被告丁○○所持有之前開槍、彈確具殺
    傷力，且渠等二人與「阿清」、被告丁○○具有持有之共同犯意聯絡，始足以認
    定。惟被告丁○○、戊○○、甲○○三人一致否認渠等事先有共謀之行為，且均
    供述事前並不知悉「阿清」持有前揭具殺傷力之槍、彈，據此，亦難逕認渠等四
    人事前必然具有持有前揭槍、彈之犯意聯絡。再參諸公訴人雖指訴「被告戊○○
    與「阿清」共謀以非法方法剝奪「王保清」之行動自由，由「阿清」預先準備前
    揭具有殺傷力之槍、彈：：在「阿水茶店」會合後，渠等四人即基於共同持有前
    揭槍、彈剝奪「王保清」行動自由之犯意聯絡：：」等情，惟公訴人就被告戊○○與「阿清」於何時、何地謀議、謀議內容為何？嗣渠等四人於「阿水茶店」如
    何為共同持有前揭槍、彈之犯意聯絡？如何約定分工？均未舉證證明，公訴人之
    舉證責任顯有不足。參以「阿清」車上所攜帶之槍、彈，除前揭具殺傷力之槍、
    彈外，另有不具殺傷力之手槍二支及子彈三顆，則「阿清」事前究有無明白告知
    被告戊○○、甲○○二人上開持有具殺傷力槍、彈之事實，亦無證據可資認定，
    而被告戊○○、甲○○復否認事前知情，自難僅因查獲前揭槍、彈，即逕認渠等
    四人有上開謀議，其理至明，職是，自難認定被告戊○○、甲○○就持有前揭具
    殺傷力之槍、彈之犯行，確有何犯意聯絡及行為分擔，而具有共同正犯關係可言
    。
  (三)至公訴人指訴被告戊○○、甲○○有妨害自由未遂犯行部分，因被告戊○○等人
    並未有何剝奪人之行動自由之具體行為，渠等前開下車質問警員之行為，顯與刑
    法第三百零二條第一項妨害自由罪之構成要件有間，尚難認定已「著手」於妨害
    自由罪構成要件之實行，已見前述壹三(二)，就此部分，亦難認定渠等二人有何妨
    害自由未遂之犯行，已臻明確。
五、綜上所述，尚難遽論被告戊○○、甲○○有何公訴人所指訴之共同正犯關係，此
    外，本院復查無其他積極證據，足資證明被告有何公訴人所指持有具殺傷力之槍
    、彈罪及妨害自由未遂之犯行，既不能證明被告戊○○、甲○○犯罪，依首揭說
    明，依法應為無罪之諭知。
據上論斷，應依刑事訴訟法第二百九十九條第一項前段、第三百零一條第一項，槍砲
彈藥刀械管制條例第十一條第四項、第十二條第四項，刑法第十一條前段、第二十八
條、第五十五條、第七十四條第一款、第四十二條第二項、第三十八條第一項第一款
，罰金罰鍰提高標準條例第二條，現行法規所定貨幣單位折算新臺幣條例第二條，判
決如主文。
中     華     民     國     九 十 三     年     十    月     二十九     日
                             臺灣臺中地方法院刑事第二庭
                                 審判長法  官  蔡 名 曜
                                       法  官  李 添 興
                                       法  官  蔡 美 華
右正本證明與原本無異。
如不服本判決，應於判決送達後十日內向本院提出上訴狀，上訴於臺灣高等法院臺中
分院( 須附繕本 )。
                                       書記官
中    華    民    國      九十三      年       十一      月     四    日
附錄本案論罪科刑法條全文
槍砲彈藥刀械管制條例第十一條第四項
未經許可，持有、寄藏或意圖販賣而陳列第一項所列槍砲者，處一年以上七年以下有
期徒刑，併科新臺幣七百萬元以下罰金。
槍砲彈藥刀械管制條例第十二條第四項
未經許可，持有、寄藏或意圖販賣而陳列子彈者，處五年以下有期徒刑，併科新臺幣
三百萬元以下罰金。
